臺灣高等法院臺南分院民事裁定　96年度抗字第187號
抗　告　人　環巖股份有限公司
法定代理人　乙 ○ ○
送達代收人　甲 ○ ○
相　對　人　羅金梅即
　　　　　　劉羅金梅
訴訟代理人　丙 ○ ○
上列抗告人因與相對人間請求清償借款事件，對於中華民國96年
5月31日臺灣臺南地方法院95年度訴字第1589 號裁定，提起抗告
，本院裁定如下：
    主  文
抗告駁回。
抗告訴訟費用由抗告人負擔。
    理  由
一、抗告意旨略以：原裁定以抗告人未於補正繳納訴訟費用之裁
    定，送達後五日內補正繳納訴訟費用，而駁回抗告人之上訴
    ，惟抗告人之法定代理人乙○○未收到該補正繳納訴訟費用
    之裁定，原審裁定駁回抗告人之上訴，於法未合，爰提起抗
    告，請求廢棄原裁定等語。
二、按送達於住居所、事務所或營業所不獲會晤應受送達人者，
　　得將文書付與有辨別事理能力之同居人或受僱人，民事訴訟
  　法第137條第1項定有明文。又民事訴訟法第137條第1項所謂
    同居人，係指與應受送達人居在一處共同為生活者而言，亦
    經最高法院著有32年上字第3722號判例在案。故依上開規定
    ，送達文書以應受送達人之住居所、事務所或營業所為送達
    處所，必已依法送達於上開處所而不獲會晤應受送達人，始
    得將文書付與有辨別事理能力之同居人或受僱人，倘未依法
    送達於應受送達人之住居所、事務所或營業所，而將文書付
    與他人代收者，不生送達之效力。
三、經查抗告人之法定代理人乙○○之戶籍資料，經本院依職權
    向臺南縣新化鎮戶政事務所函查，其戶籍地址為臺南縣新化
    鎮○○路256 號，與其同戶籍者尚有其母康林玉瑛，此有臺
    南縣新化鎮戶政事務所96年7月13日南縣化戶字第096000111
    9號、096000111718 號函附卷足稽，並據乙○○具狀陳明其
    搬至該處，顯見康林玉瑛係與乙○○居在一處共同為生活之
    同居人無疑。而原審命抗告人補繳上訴訴訟費用之裁定，係
    於民國（下同）96年5 月16日，送達於臺南縣新化鎮○○路
    256 號抗告人之法定代理人設籍住處，因不獲會晤應受送達
    人乙○○，已將該裁定付與有辨別事理能力之抗告人之法定
    代理人之同居人林玉瑛，而由該同居人林玉瑛代收，既有該
    送達證書存於原審卷可佐，足認原審命抗告人補繳上訴訴訟
    費用之裁定，已依法送達於抗告人之法定代理人之同居人林
    玉瑛，而對抗告人生合法送達之效力。乃抗告人於96年5 月
    16日收受該命補正裁判費之裁定後，逾該裁定所命5 日期限
    仍未補正，原審遂於96年5 月31日，以抗告人之上訴不合法
    ，而裁定予以駁回，經核並無不合。抗告人猶執上揭抗告意
    旨，指摘原裁定不當，求予廢棄，為無理由，應予駁回。
四、據上論結，應依民事訴訟法第495條之1第1項、第449 條第1
    項、第95條、第78條，裁定如主文。
中　　華　　民　　國　　96　　年　　7　 　月　　24　　日
                  民事第一庭　審判長法　官  王惠一
　　　　　　　　　　　      　　　　法　官  蘇重信
　　　　　　　　　　　      　　　　法　官  林永茂
上為正本係照原本作成。
如不服本裁定，僅得於收受本裁定正本送達後10日內以適用法規
顯有錯誤為理由，向本院提出再抗告狀（須附繕本）依法應繳納
抗告費新台幣1 千元，並委任律師為訴訟代理人，經本院許可後
始可再抗告於最高法院。
中　　華　　民　　國　　96　　年　　7　 　月　　24　　日
                                    書記官  謝素嬿
【附記】
民事訴訟法第495條之1第2項準用同法第466 條之1第1、2項規定
：
(1)對於第二審判決上訴，上訴人應委任律師為訴訟代理人。但上
  訴人或其法定代理人具有律師資格者，不在此限。
(2)上訴人之配偶、三親等內之血親、二親等內之姻親，或上訴人
  為法人、中央或地方機關時，其所屬專任人員具有律師資格並
  經法院認為適當者，亦得為第三審訴訟代理人。
民事訴訟法第466條之2：
  上訴人無資力委任訴訟代理人者，得依訴訟救助之規定，聲請
  第三審法院為之選任律師為其訴訟代理人。
